Inventaris van de archieven van de Arrondissementsrechtbank te 's-Gravenhage (1958) 1980-1989 (1996) en het Parket van de Officier van Justitie te 's-Gravenhage 1980-1989
Nationaal Archief, Den Haag
- Arrondissementsrechtbank te ’s-Gravenhage, I
  - Buitengerechtelijke zaken, 3
    - Functionarissen, 3.3
      - Processen-verbaal van het afleggen van de belofte of eed van de voorzitters, leden en secretarissen van de grondkamer voor Zuid - Holland, 1980 - 1989; 4347; 1 omslag
        De eed (belofte) werd afgelegd als zodanig voorgeschreven bij artikel 1 van het Reglement voor de Grondkamers en de Centrale Grondkamer (Besluit van 19 april 1958, Staatsblad 1958, nummer 193).
      - Proces-verbaal van het afleggen van de eed van de voorzitter van de Kamer voor de Binnenvisserij, 1984; 4348; 1 omslag
        De eed (belofte) werd afgelegd als zodanig voorgeschreven bij artikel 2 van het Reglement voor de kamer voor Binnenvisserij (Besluit van de uitvoering van artikel 2 van de Visserijwet 1964 (Staatsblad 1964, nummer 170).
    - Advocaten en procureurs, 3.4
      - Verzoekschriften aan de president en processen-verbaal van het afleggen van de belofte of eed van advocaat en procureur bij de arrondissementsrechtbank, 1980 - 1990; 4349-4352; 4 omslagen
        Iedere advocaat was tevens procureur
        De eed (belofte) werd afgelegd als zodanig voorgeschreven bij artikel 2 van de Advocatenwet 1952 (Staatsblad 1952, nummer 365).
        De originele doctors bullen van Jhr. Mr. A.F. de Savornin Lohman (nummer 1114), Mr. J. Bik (nummer 1352) en Mr. E.M.L. Moersel (nummer 1358) waren abusievelijk niet teruggegeven, zoals gebruikelijk was bij overlegging van de vereiste stukken.
        Gerangschikt op datum van beëdiging van de advocaten en procureurs.
        - 1980 jan 24 nummer 738 - 1983 dec 29 nummer 943, 4349
        - 1983 dec 29 nummer 944 - 1987 juli 30 nummer 1163, 4350
        - 1987 aug 20 nummer 1164 - 1989 okt 12 nummer 1336, 4351
        - 1989 okt 12 nummer 1337 - 1990 mrt 15 nummer 1377, 4352
      - Processen-verbaal van domiciliekeuze, door advocaat en procureur bij de arrondissementsrechtbank, 1980 - 1989; 4353; 1 omslag
        De eed (belofte) werd afgelegd als zodanig voorgeschreven bij artikel 12 van de Advocatenwet 1952 (Staatsblad 1952 nummer 365)
    - Deurwaarders, 3.5
      - Processen-verbaal van het afleggen van de belofte of eed van (eerste of tweede) toegevoegde kandidaten- deurwaarders of ( waarnemend) deurwaarders bij de kantongerechten, 1980 - 1989; 4354; 1 omslag
        De eed (belofte) werd afgelegd als zodanig voorgeschreven bij artikel 32 van Deurwaardersreglement (Staatsblad 1960 nummer 562)
        De dienst van deurwaarder wordt verricht door een Minister van Justitie benoemde deurwaarder of een toegvoegd-kandidaat-deurwaarder en bij een vacature of ontstentenis of afwezigheid van een deurwaarder door een waarnemend-deurwaarder.
      - Stukken betreffende de deurwaarder H. Peters, te Delft, 1961 - 1982; 4355; 1 omslag
      - Stuk betreffende de deurwaarder M.G.M.M Avontuur, te ’s-Gravenhage, 1988; 4356; 1 omslag
    - De Kamer van Toezicht op de notarissen en kandidaat - notarissen., 3.6
      - Stukken van algemene aard, 3.6.1
        - Notulenboek, 1979 - 1981; ---
          Zie inventaris arrondissementsrechtbank ’s-Gravenhage, 1960 - 1979 (nummer toegang 3.03.79), inv.nr. 5047
        - Notulenboek, 1982 - 1989; 4357; 1 deel
      - Stukken betreffende bijzondere aard, 3.6.2
        - Register bedoeld betreffende kandidaat - notarissen bedoeld bij artikel 21 van het besluit van 16 september 1905 ter uitvoering van de Wet op het Notarisambt bedoeld in artikelen 50 en 50 b (Staatsblad 270), 1980 - 1989; 4358-4359; 2 omslagen
          De kamers van Toezicht verzamelen de benodigde gegevens omtrent de aanspraken die de kandidaat-notaris kan doen gelden op hun benoembaarheid tot plaatsvervanger en notaris. (zie Weekblad voor Privaatrecht, Notarisambt en Registratie no. 1918, 1906)
          De gegevens van dit register zijn terug te vinden in de vorm van alfabetische aangelegde dossiers.
          - A - M, 4358
          - N - Z, 4359
        - Benoemingen tot plaatsvervanger van de titularis, bedoeld bij artikel 20g van de Wet op het Notarisambt 1842 (Staatsblad 20), 1980 - 1989; 4360-4361; 2 omslagen
          De waarneming zal in het algemeen geschieden door een kandidaat-notaris of door een andere notaris.
          - 1980 - 1983, 4360
          - 1984 - 1989, 4361
        - Verlofverleningen tot plaatsvervanger van de titularis, bedoeld bij artikelen 5 of 53 van de Wet op het Notarisambt 1842 (Staatsblad 20), 1980 - 1989; 4362-4371; 10 delen
          Op datum en naam zijn de onderstaande delen gerangschikt.
          De verzoeken van de notaris om met verlof zich van zijn/haar standplaats te verwijderen werden verleend door de voorzitter van de Kamer van Toezicht c.q. president van de arrondissementsrechtbank voor een tijdvak langer dan twee weken.
          - 1980, 4362
          - 1981, 4363
          - 1982, 4364
          - 1983, 4365
          - 1984, 4366
          - 1985, 4367
          - 1986, 4368
          - 1987, 4369
          - 1988, 4370
          - 1989, 4371
        - Bezettingslijsten van de leden en plaatsvervangende leden van de Kamer van Toezicht op de notarissen en kandidaat - notarissen, 1983 en 1988; 4372; 1 omslag
    - De commissie van toezicht bij de strafgevangenis te ‘s-Gravenhage, 3.7
      - Notulen van de commissie van toezicht bij de Strafgevangenis te ’s-Gravenhage, 1980 - 1982; 4373; 1 omslag
- Parket van de Officier van Justitie, II
  - Parketregisters cq. parketregister I, bestemd voor de inschrijving van processen-verbaal tegen name genoemde verdachten, 1980 - 1989; 4374-4626; 253 delen
    Bij een circulaire van 1955 werd inschrijving in het model van parketregister I voorgeschreven, maar in de praktijk werden ook de geünifeerde modellen gebruikt die bestemd waren voor parketregister II, waarin de kantongerechtsappèlen werden geregistreerd, (zie Van Synghel).
    Parketregisters werden ook wel weeklijstregisters genoemd.
    In één oogopslag zijn alle gegevens van de strafzaak te overzien, in de kolommen van personalia, strafbaar feit, inbeslagneming en transactie, gerechtelijk vooronderzoek, uitspraak c.q. beslissing, executie, rechtsmiddel, gratie, VI (=Voorwaardelijke Invrijheidsstelling) en tenslotte een kolom voor het maken van aantekeningen.
    Op de ruggen van de parketregisters gaf men met de letters K of M aan of het een register betrof voor de inschrijving van minder - of meerderjarigen verdachten.
    - 1980 parketnrs. 5001 - 5750, 4374
    - 1980 parketnrs. 5751 - 6500, 4375
    - 1980 parketnrs. 6501 - 7250, 4376
    - 1980 parketnrs. 7251 - 8000, 4377
    - 1980 parketnrs. 8001 - 8750, 4378
    - 1980 parketnrs. 8751 - 9500, 4379
    - 1980 parketnrs. 9501 - 10250, 4380
    - 1980 parketnrs. 10251 - 11000, 4381
    - 1980 parketnrs. 11101 - 11750, 4382
    - 1980 parketnrs. 11751 - 12500, 4383
    - 1980 parketnrs. 12501 - 13250, 4384
    - 1980 parketnrs. 13251 - 14000, 4385
    - 1980 parketnrs. 14001 - 14750, 4386
    - 1980 parketnrs. 14751 - 15500, 4387
    - 1980 parketnrs. 15501 - 16250, 4388
    - 1980 parketnrs. 16251 - 17000, 4389
    - 1980 parketnrs. 17001 - 17750, 4390
    - 1980 parketnrs. 17751 - 18500, 4391
    - 1980 parketnrs. 18501 - 19250, 4392
    - 1980 parketnrs. 19251 - 19438, 4393
    - 1981 parketnrs. 5001 - 5750, 4394
    - 1981 parketnrs. 5751 - 6500, 4395
    - 1981 parketnrs. 6501 - 7250, 4396
    - 1981 parketnrs. 7251 - 8000, 4397
    - 1981 parketnrs. 8001 - 8750, 4398
    - 1981 parketnrs. 8751 - 9500, 4399
    - 1981 parketnrs. 9501 - 10250, 4400
    - 1981 parketnrs. 10251 - 11000, 4401
    - 1981 parketnrs. 11001 - 11750, 4402
    - 1981 parketnrs. 11751 - 12500, 4403
    - 1981 parketnrs. 12501 - 13250, 4404
    - 1981 parketnrs. 13251 - 14000, 4405
    - 1981 parketnrs. 14001 - 14750, 4406
    - 1981 parketnrs. 14751 - 15500, 4407
    - 1981 parketnrs. 15501 - 16250, 4408
    - 1981 parketnrs. 16251 - 17000, 4409
    - 1981 parketnrs. 17001 - 17750, 4410
    - 1981 parketnrs. 17751 - 18500, 4411
    - 1981 parketnrs. 18501 - 19250, 4412
    - 1981 parketnrs. 19251 - 20000, 4413
    - 1981 parketnrs. 20001 - 20750, 4414
    - 1981 parketnrs. 20751 - 21016, 4415
    - 1982 parketnrs. 5001 - 5750, 4416
    - 1982 parketnrs. 5751 - 6500, 4417
    - 1982 parketnrs. 6501 - 7250, 4418
    - 1982 parketnrs. 7251 - 8000, 4419
    - 1982 parketnrs. 8001 - 8750, 4420
    - 1982 parketnrs. 8751 - 9500, 4421
    - 1982 parketnrs. 9501 - 10250, 4422
    - 1982 parketnrs. 10251 - 11000, 4423
    - 1982 parketnrs. 11001 - 11750, 4424
    - 1982 parketnrs. 11751 - 12500, 4425
    - 1982 parketnrs. 12501 - 13250, 4426
    - 1982 parketnrs. 13251 - 14000, 4427
    - 1982 parketnrs. 14001 - 14750, 4428
    - 1982 parketnrs. 14751 - 15550, 4429
    - 1982 parketnrs. 15551 - 16250, 4430
    - 1982 parketnrs. 16251 - 17000, 4431
    - 1982 parketnrs. 17001 - 17750, 4432
    - 1982 parketnrs. 17751 - 18500, 4433
    - 1982 parketnrs. 18501 - 19250, 4434
    - 1982 parketnrs. 19251 - 20000, 4435
    - 1982 parketnrs. 20001 - 20750, 4436
    - 1982 parketnrs. 20751 - 21500, 4437
    - 1982 parketnrs. 21501 - 21556, 4438
    - 1983 parketnrs. 5001 - 5750, 4439
    - 1983 parketnrs. 5751 - 6500, 4440
    - 1983 parketnrs. 6501 - 7250, 4441
    - 1983 parketnrs. 7251 - 8000, 4442
    - 1983 parketnrs. 8001 - 8750, 4443
    - 1983 parketnrs. 8751 - 9500, 4444
    - 1983 parketnrs. 9501 - 10250, 4445
    - 1983 parketnrs. 10251 - 11000, 4446
    - 1983 parketnrs. 11001 - 11750, 4447
    - 1983 parketnrs. 11751 - 12500, 4448
    - 1983 parketnrs. 12501 - 13250, 4449
    - 1983 parketnrs. 13251 - 14000, 4450
    - 1983 parketnrs. 14001 - 14750, 4451
    - 1983 parketnrs. 14751 - 15500, 4452
    - 1983 parketnrs. 15501 - 16250, 4453
    - 1983 parketnrs. 16251 - 17000, 4454
    - 1983 parketnrs. 17001 - 17750, 4455
    - 1983 parketnrs. 17751 - 18500, 4456
    - 1983 parketnrs. 18501 - 19250, 4457
    - 1983 parketnrs. 19251 - 20000, 4458
    - 1983 parketnrs. 20001 - 20750, 4459
    - 1983 parketnrs. 20751 - 21500, 4460
    - 1983 parketnrs. 21501 - 22250, 4461
    - 1983 parketnrs. 22251 - 22378, 4462
    - 1984 parketnrs. 5001 - 5750, 4463
    - 1984 parketnrs. 5751 - 6500, 4464
    - 1984 parketnrs. 6501 - 7250, 4465
    - 1984 parketnrs. 7251 - 8000, 4466
    - 1984 parketnrs. 8001 - 8750, 4467
    - 1984 parketnrs. 8751 - 9500, 4468
    - 1984 parketnrs. 9501 - 10250, 4469
    - 1984 parketnrs. 10251 - 11000, 4470
    - 1984 parketnrs. 11001 - 11750, 4471
    - 1984 parketnrs. 11751 - 12500, 4472
    - 1984 parketnrs. 12501 - 13250, 4473
    - 1984 parketnrs. 13251 - 14000, 4474
    - 1984 parketnrs. 14001 - 14750, 4475
    - 1984 parketnrs. 14751 - 15550, 4476
    - 1984 parketnrs. 15501 - 16250, 4477
    - 1984 parketnrs. 16251 - 17000, 4478
    - 1984 parketnrs. 17001 - 17750, 4479
    - 1984 parketnrs. 17751 - 18500, 4480
    - 1984 parketnrs. 18501 - 19250, 4481
    - 1984 parketnrs. 19251 - 20000, 4482
    - 1984 parketnrs. 20001 - 20750, 4483
    - 1984 parketnrs. 20751 - 21500, 4484
    - 1984 parketnrs. 21501 - 22250, 4485
    - 1984 parketnrs. 22251 - 23000, 4486
    - 1984 parketnrs. 23001 - 23587, 4487
    - 1985 parketnrs. 5001 - 5750, 4488
    - 1985 parketnrs. 5751 - 6500, 4489
    - 1985 parketnrs. 6501 - 7250, 4490
    - 1985 parketnrs. 7251 - 8000, 4491
    - 1985 parketnrs. 8001 - 8750, 4492
    - 1985 parketnrs. 8751 - 9500, 4493
    - 1985 parketnrs. 9501 - 10250, 4494
    - 1985 parketnrs. 10251 - 11000, 4495
    - 1985 parketnrs. 11001 - 11750, 4496
    - 1985 parketnrs. 11751 - 12500, 4497
    - 1985 parketnrs. 12501 - 13250, 4498
    - 1985 parketnrs. 13251 - 14000, 4499
    - 1985 parketnrs. 14001 - 14750, 4500
    - 1985 parketnrs. 14751 - 15500, 4501
    - 1985 parketnrs. 15501 - 16250, 4502
    - 1985 parketnrs. 16251 - 17000, 4503
    - 1985 parketnrs. 17001 - 17750, 4504
    - 1985 parketnrs. 17751 - 18500, 4505
    - 1985 parketnrs. 18501 - 19250, 4506
    - 1985 parketnrs. 19251 - 20000, 4507
    - 1985 parketnrs. 20001 - 20750, 4508
    - 1985 parketnrs. 20751 - 21500, 4509
    - 1985 parketnrs. 21501 - 22250, 4510
    - 1985 parketnrs. 22251 - 23000, 4511
    - 1985 parketnrs. 23001 - 23750, 4512
    - 1985 parketnrs. 23751 - 24456, 4513
    - 1986 parketnrs. 5001 - 5750, 4514
    - 1986 parketnrs. 5751 - 6500, 4515
    - 1986 parketnrs. 6501 - 7250, 4516
    - 1986 parketnrs. 7251 - 8000, 4517
    - 1986 parketnrs. 8001 - 8750, 4518
    - 1986 parketnrs. 8751 - 9500, 4519
    - 1986 parketnrs. 9501 - 10250, 4520
    - 1986 parketnrs. 10251 - 11000, 4521
    - 1986 parketnrs. 11001 - 11750, 4522
    - 1986 parketnrs. 11751 - 12500, 4523
    - 1986 parketnrs. 12501 - 13250, 4524
    - 1986 parketnrs. 13251 - 14000, 4525
    - 1986 parketnrs. 14001 - 14750, 4526
    - 1986 parketnrs. 14751 - 15500, 4527
    - 1986 parketnrs. 15501 - 16250, 4528
    - 1986 parketnrs. 16251 - 17000, 4529
    - 1986 parketnrs. 17001 - 17750, 4530
    - 1986 parketnrs. 17751 - 18500, 4531
    - 1986 parketnrs. 18501 - 19250, 4532
    - 1986 parketnrs. 19251 - 20000, 4533
    - 1986 parketnrs. 20001 - 20750, 4534
    - 1986 parketnrs. 20751 - 21500, 4535
    - 1986 parketnrs. 21501 - 22250, 4536
    - 1986 parketnrs. 22251 - 23000, 4537
    - 1986 parketnrs. 23001 - 23750, 4538
    - 1986 parketnrs. 23751 - 24500, 4539
    - 1986 parketnrs. 24501 - 25003, 4540
    - 1986 parketnrs. 27000 - 27003 en 27006, 4540
    - 1987 parketnrs. 5001 - 5750, 4541
    - 1987 parketnrs. 5751 - 6500, 4542
    - 1987 parketnrs. 6501 - 7250, 4543
    - 1987 parketnrs. 7251 - 8000, 4544
    - 1987 parketnrs. 8001 - 8750, 4545
    - 1987 parketnrs. 8751 - 9500, 4546
    - 1987 parketnrs. 9501 - 10250, 4547
    - 1987 parketnrs. 10251 - 11000, 4548
    - 1987 parketnrs. 11001 - 11750, 4549
    - 1987 parketnrs. 11751 - 12500, 4550
    - 1987 parketnrs. 12501 - 13250, 4551
    - 1987 parketnrs. 13251 - 14000, 4552
    - 1987 parketnrs. 14001 - 14750, 4553
    - 1987 parketnrs. 14751 - 15500, 4554
    - 1987 parketnrs. 15501 - 16250, 4555
    - 1987 parketnrs. 16251 - 17000, 4556
    - 1987 parketnrs. 17001 - 17750, 4557
    - 1987 parketnrs. 17751 - 18500, 4558
    - 1987 parketnrs. 18501 - 19250, 4559
    - 1987 parketnrs. 19251 - 20000, 4560
    - 1987 parketnrs. 20001 - 20750, 4561
    - 1987 parketnrs. 20751 - 21500, 4562
    - 1987 parketnrs. 21501 - 22250, 4563
    - 1987 parketnrs. 22251 - 23000, 4564
    - 1987 parketnrs. 23001 - 23750, 4565
    - 1987 parketnrs. 23751 - 24500, 4566
    - 1987 parketnrs. 24501 - 25122 en 26000, 4567
    - 1988 parketnrs. 5001 - 5750, 4568
    - 1988 parketnrs. 5751 - 6500, 4569
    - 1988 parketnrs. 6501 - 7250, 4570
    - 1988 parketnrs. 7251 - 8000, 4571
    - 1988 parketnrs. 8001 - 8750, 4572
    - 1988 parketnrs. 8751 - 9500, 4573
    - 1988 parketnrs. 9501 - 10250, 4574
    - 1988 parketnrs. 10251 - 11000, 4575
    - 1988 parketnrs. 11001 - 11750, 4576
    - 1988 parketnrs. 11751 - 12500, 4577
    - 1988 parketnrs. 12501 - 13250, 4578
    - 1988 parketnrs. 13251 - 14000, 4579
    - 1988 parketnrs. 14001 - 14750, 4580
    - 1988 parketnrs. 14751 - 15500, 4581
    - 1988 parketnrs. 15501 - 16250, 4582
    - 1988 parketnrs. 16251 - 17000, 4583
    - 1988 parketnrs. 17001 - 17750, 4584
    - 1988 parketnrs. 17751 - 18500, 4585
    - 1988 parketnrs. 18501 - 19250, 4586
    - 1988 parketnrs. 19251 - 20000, 4587
    - 1988 parketnrs. 20001 - 20750, 4588
    - 1988 parketnrs. 20751 - 21329, 4589
    - 1988 parketnrs. 25001 - 25750, 4590
    - 1988 parketnrs. 25751 - 26500, 4591
    - 1988 parketnrs. 26501 - 27250, 4592
    - 1988 parketnrs. 27251 - 28000, 4593
    - 1988 parketnrs. 28001 - 28376, 4594
    - 1989 parketnrs. 5001 - 5750, 4595
    - 1989 parketnrs. 7001 - 7750, 4596
    - 1989 parketnrs. 7751 - 8500, 4597
    - 1989 parketnrs. 8501 - 9250, 4598
    - 1989 parketnrs. 9251 - 10000, 4599
    - 1989 parketnrs. 10001 - 10750, 4600
    - 1989 parketnrs. 10751 - 11500, 4601
    - 1989 parketnrs. 11501 - 11600, 4602
    - 1989 parketnrs. 25001 - 25750, 4603
    - 1989 parketnrs. 25751 - 26500, 4604
    - 1989 parketnrs. 26501 - 27250, 4605
    - 1989 parketnrs. 27251 - 28000, 4606
    - 1989 parketnrs. 28001 - 28750, 4607
    - 1989 parketnrs. 28751 - 29014, 4608
    - 1989 parketnrs. 30001 - 30750, 4609
    - 1989 parketnrs. 35001 - 35230, 4610
    - 1989 parketnrs. 50001 - 50750, 4611
    - 1989 parketnrs. 52001 - 52750, 4612
    - 1989 parketnrs. 52751 - 53500, 4613
    - 1989 parketnrs. 53501 - 54250, 4614
    - 1989 parketnrs. 54251 - 55000, 4615
    - 1989 parketnrs. 55001 - 55750, 4616
    - 1989 parketnrs. 55751 - 56500, 4617
    - 1989 parketnrs. 56501 - 56565, 4618
    - 1989 parketnrs. 70001 - 70745, 4619
    - 1989 parketnrs. 70746 - 70758, 4620
    - 1989 parketnrs. 72001 - 72750, 4621
    - 1989 parketnrs. 72751 - 73500, 4622
    - 1989 parketnrs. 73501 - 74245, 4623
    - 1989 parketnrs. 74246 - 74990, 4624
    - 1989 parketnrs. 74991 - 75735, 4625
    - 1989 parketnrs. 75736 - 76282, 4626
  - Parketregisters, bestemd voor de inschrijving van processen-verbaal van economische delicten, 1980 - 1989; 4627-4687; 61 delen
    Zie voor de toegangen inv.nrs. 1092 – 1123.
    In deze registers zijn gegevens terug te vinden in de kolommen van personalia, strafbaar feit, inbeslagneming en transactie, gerechtelijk vooronderzoek, uitspraak cq. beslissing, executie, rechtsmiddel, gratie, VI (=Voorwaardelijke Invrijheidsstelling) en tenslotte een kolom voor het maken van aantekeningen.
    Op de ruggen van de parketregisters gaf men met de letter E aan dat een register betrof voor de inschrijving economische delicten.
    - 1980 parketnrs. 35000 - 35740, 4627
    - 1980 parketnrs. 35741 - 36485, 4628
    - 1980 parketnrs. 36486 - 37235, 4629
    - 1980 parketnrs. 37236 - 37975, 4630
    - 1980 parketnrs. 37976 - 38725, 4631
    - 1980 parketnrs. 38726 - 38912, 4632
    - 1981 parketnrs. 35001 - 35750, 4633
    - 1981 parketnrs. 35751 - 36500, 4634
    - 1981 parketnrs. 36501 - 37250, 4635
    - 1981 parketnrs. 37251 - 38000, 4636
    - 1981 parketnrs. 38001 - 38750, 4637
    - 1981 parketnrs. 38751 - 39287, 4638
    - 1982 parketnrs. 35001 - 35750, 4639
    - 1982 parketnrs. 35751 - 36500, 4640
    - 1982 parketnrs. 36501 - 37250, 4641
    - 1982 parketnrs. 37251 - 38000 (I), 4642
    - 1982 parketnrs. 37280 - 38000 (II), 4643
      Bijna identieke inschrijving met inv. 4640, mogelijk door start COMPAS-project.
    - 1982 parketnrs. 38001 - 38750, 4644
    - 1982 parketnrs. 38751 - 39500, 4645
    - 1982 parketnrs. 39501 - 39544, 4646
    - 1983 parketnrs. 35001 - 35750, 4647
    - 1983 parketnrs. 35751 - 36500, 4648
    - 1983 parketnrs. 36501 - 37250, 4649
    - 1983 parketnrs. 37251 - 38000, 4650
    - 1983 parketnrs. 38001 - 38750, 4651
    - 1983 parketnrs. 38751 - 39210, 4652
    - 1984 parketnrs. 35001 - 35750, 4653
    - 1984 parketnrs. 35751 - 36500, 4654
    - 1984 parketnrs. 36501 - 37250, 4655
    - 1984 parketnrs. 37251 - 38000, 4656
    - 1984 parketnrs. 38001 - 38750, 4657
    - 1984 parketnrs. 38751 - 39124, 4658
    - 1985 parketnrs. 35001 - 35750, 4659
    - 1985 parketnrs. 35751 - 36500, 4660
    - 1985 parketnrs. 36501 - 37250, 4661
    - 1985 parketnrs. 37251 - 38000, 4662
    - 1985 parketnrs. 38001 - 38750, 4663
    - 1986 parketnrs. 35001 - 35750, 4664
    - 1986 parketnrs. 35751 - 36500, 4665
    - 1986 parketnrs. 36501 - 37250, 4666
    - 1986 parketnrs. 37251 - 38000, 4667
    - 1986 parketnrs. 38001 - 38750, 4668
    - 1986 parketnrs. 38751 - 39500, 4669
    - 1986 parketnrs. 39501 - 39649, 4670
    - 1987 parketnrs. 35001 - 35750, 4671
    - 1987 parketnrs. 35751 - 36500, 4672
    - 1987 parketnrs. 36501 - 37250, 4673
    - 1987 parketnrs. 37251 - 38000, 4674
    - 1987 parketnrs. 38001 - 38750, 4675
    - 1987 parketnrs. 38751 - 39500, 4676
    - 1987 parketnrs. 39501 - 40250, 4677
    - 1987 parketnrs. 40251 - 40623, 4678
    - 1988 parketnrs. 35001 - 35750, 4679
    - 1988 parketnrs. 35751 - 36500, 4680
    - 1988 parketnrs. 36501 - 37250, 4681
    - 1988 parketnrs. 37251 - 38000, 4682
    - 1988 parketnrs. 38001 - 38750, 4683
    - 1989 parketnrs. 40001 - 40750, 4684
    - 1989 parketnrs. 40751 - 41500, 4685
    - 1989 parketnrs. 41501 - 42250, 4686
    - 1989 parketnrs. 42251 - 42768, 4687
  - Parketregister, bestemd voor de inschrijving van LOS-zaken, 1987 - 1989; 4688; 1 register
    Lik-op-stuk (LOS) zaken zijn zaken waarin op het plegen van het strafbaar feit in zeer korte termijn een strafrechtelijke reactie volgt.
    1987 parketnrs. 50001 - 50100
    1988 parketnrs. 50001 - 50250
    1989 parketnrs. 20001 - 20273